Inventaris van het archief van Rijkswaterstaat: Directie Zuid-Holland, 1981-1989
Nationaal Archief, Den Haag
Ministerie van Verkeer en Waterstaat: Rijkswaterstaat: Directie Zuid-Holland
Rijkswaterstaat Zuid-Holland
1981-1989
5018
22.50 meter; 458 inventarisnummers.
Normale geschreven, getypte en dedrukte documenten, geen bijzondere handschriften.
Nationaal Archief, Den Haag
Rijkswaterstaat / Directie Zuid-Holland
Het archief bevat nota`s, commentaren, adviezen en onderzoeken naar verkeersveiligheid, waterhuishouding en de bouw van bruggen, sluizen en viaducten. Voorbeelden zijn het Grondwaterplan van de provincie Zuid-Holland, de reorganisatie van het waterschapsbestel Zuid-Holland zuid, bestek en voorwaarden voor het bouwen van de Beneluxtunnels en ecologisch onderzoek ten behoeve van milieuvriendelijke oevers langs het Merwedekanaaal.
Archiefvorming
Geschiedenis van de archiefvormer
De historische achtergronden en ontwikkelingen van de Directie Zuid-Holland van Rijkswaterstaat zijn uitgebreid beschreven in de volgende publicatie:
28. Waterstaat. Rapport van een institutioneel onderzoek naar het overheidshandelen op het beleidsterrein waterstaat over de periode 1945-1994, (samenstelling: J.W.J.M. Bogaarts; ISBN 90-74442-31-5), 's-Gravenhage 1995.
Geschiedenis van het archiefbeheer
De verwerving van het archief
Het archief is krachtens bepalingen van de Archiefwet overgebracht.
Inhoud en structuur van het archief
2.16
Selectie en vernietiging
Voor de selectie werd gebruik gemaakt van het 'Basis Selectie Document (BSD) beleidsterrein Waterstaat, 1945-1994' en van de lijst met 'algemene handelingen', vastgesteld in het werkoverleg d.d. 24 februari 1998 van de afdeling Bronverwerving en Toezicht van het Algemeen Rijksarchief.
De .07/.08-gedeelten zijn bewerkt aan de hand van de:
'Lijst van voor vernietiging in aanmerking komende archiefbescheiden van het Ministerie van Verkeer en Waterstaat en van de daaronder ressorterende rijksorganen met uitzondering van het staatsbedrijf der PTT, behorende bij de beschikking van de minister van Cultuur, Recreatie en Maatschappelijk Werk en de minister van Verkeer en Waterstaat van 7 maart 1977 en 14 april 1977
'Vernietigingslijst van het onder het Ministerie van Verkeer en Waterstaat en de daaronder ressorterende organen, met uitzondering van het Staatsbedrijf der PTT, volgens de beschikking van de ministers van Welzijn, Volksgezondheid en Cultuur en van Verkeer en Waterstaat van 6 februari 1990'
Het te vernietigen bestand is, na verkregen toestemming, afgevoerd naar KNP BT Paper Recycling te Apeldoorn en daar op de gebruikelijke manier vernietigd.
Ordening van het archief
Het archief is allereerst ingedeeld naar beleidsterrein. Met een beleidsterrein wordt bedoeld een afgebakend onderwerp van overheidsbemoeienis, in dit geval "Waterstaat" en daarnaast "Ondersteunende processen".
Per beleidsterrein is het archief onderverdeeld naar handeling. Per handeling zijn de beschrijvingen van de dossiers vermeld. Een handeling wordt verricht door een actor ter uitvoering van een taak, of op grond van een wettelijke bevoegdheid. Een actor is een overheidsinstelling die bevoegd is zelfstandig op te treden (bijvoorbeeld een minister) binnen het beleidsterrein. Op een beleidsterrein treden meerdere actoren handelend op.
Aanwijzingen voor de gebruiker
Openbaarheidsbeperkingen
Volledig openbaar.
Materiële beperkingen
Andere toegang
Het archief was oorspronkelijk beschreven in de Institutionele Toegang: 5.028.5018 - Institutionele Toegang op de gegevensbestanden met betrekking tot een onderzoek naar het overheidshandelen op het beleidsterrein waterstaat over de periode 1945-1994.
Aanvraaginstructie
Openbare archiefstukken kunnen online worden aangevraagd en gereserveerd. U kunt dit ook via de terminals in de studiezaal van het Nationaal Archief doen. Om te kunnen reserveren dient u de volgende stappen te volgen:
U maakt een profiel aan op www.gahetna.nl, en logt vervolgens in
Via de archiefinventaris (alleen de beschrijvingen met rode nummers) selecteert u het gewenste archiefstuk door op de knop 'Reserveren' te klikken
In het volgende scherm geeft u aan op welke dag u het archiefstuk wilt inzien
Indien u zich bevindt in de studiezaal en een tafelnummer heeft ontvangen kunt u dit nummer vermelden. Als u geen tafelnummer heeft kunt u tafelnummer 777 laten staan
Vervolgens bevestigt u uw reservering door deze te versturen.
Verwant materiaal
Beschikbaarheid van kopieën
Beschrijving van de series en archiefbestanddelen
- Ondersteunende processen -, 000
  - Ondersteunende processen (Verkeer en Waterstaat) 1945-, 11
    Actor: Minister van Verkeer en Waterstaat
    - Personele aangelegenheden., 1980-1990; div. nrs
      - Advisering aan de Directeur-Generaal van de Rijkswaterstaat inzake personeelsbeleid. 1981-1989, div. nrs; 08
        - Algemeen, 1981-1984, 446
        - Algemeen, 1985-1989, 447
        - Inzake functiewaardering, 1980-1988, 448; 08
        - Loopbaanbeleid, 1981-1989, 453; 08.24
        - Vermindering van de formatie in kader van 2% regeling, 1983-1984, 466; 08.48
      - Advisering aan de Rijksbedrijfsgezondheidsdienst en Bedrijfsveiligheidsdienst inzake audiometrisch onderzoek, 1981-1987, 451; 08.221.4
      - Inkrimping personeelsbestand. 1986-1990, div. nrs
        - 1986-1987, 12
        - 1987-1990, 13
      - Personeelsbezetting en personeelsformatie. 1981-1989, div. nrs
        - 1981-1986, 459
        - 1987, 460
        - 1988-1989, 461
      - Rapport over de formatie 1987, met bijlagen, 1987, 462; 08.48
      - Verslagen van besprekingen inzake het rapport "Onderzoek werkomstandigheden kantonniers", 1981-1988, 467; 08.8
    - Archiefaangelegenheden., 1981-1988; div. nrs
      - Overdracht van archiefbescheiden. 1981-1988, div. nrs; 07.353.221.37
        - 1981-1986, 166
        - 1987-1988, 165
      - Rapporten van archiefinspecties. 1981-1988, div. nrs; 07.353.221
        - 1981-1986, 155
        - 1987-1988, 156
      - Vernietiging archiefstukken. 1981-1987, div. nrs; 07.353.211.37
        - 1981-1986, 168
        - 1987, 169
    - Correspondentie over werkbezoeken., 1981-1988; 30
    - Het verlenen van delegatie van beschikkingsbevoegdheid aan de hoofden van dienstkringen., 1981-1989; 419; 07.6
    - Organisatie en reorganisatie., 1981-1989; div. nrs
      - Beheersgrenzen met andere directies. 1984-1988, div. nrs
        - 1984-1986, 23
        - 1987-1988, 24
      - Evaluatieronde met betrekking tot onderzoek naar het intern functioneren van het centrale apparaat en de relatie met de buitendiensten, 1982-1983, 21
      - Fusie met Directie Beneden Rivieren. 1983-1988, div. nrs
        - Besprekingen over een fusie/samenwerking met de Directie Beneden Rivieren, 1984-1988, 151; .07.556
        - Bestuurlijke relaties met de Directie Beneden Rivieren en een eventuele provinciale herindeling van Zuid-Holland, 1983-1988, 19
        - Coördinatiegroep toekomst Directie Zuid-Holland, 1983, 87
      - Instelling van de Onderafdeling Kostprijszaken, 1981-1982, 411; 07.58
      - Organisatie dienstkringen en rayonkantoren. 1981-1988, div. nrs; 07.556
        - 1981-1986, 161
        - 1987-1988, 162
      - Organisatie van de directie, 1981-1988, 150; 07.556
      - Privatisering van algemeen verzorgende functies, 1986-1988, 442; 07.8
      - Projectgroep Optimaliseringsprojecten, 1988-1989, 352; 07.58
      - Samenwerkingsregeling van de Directies Bruggen en Sluizen en Stuwen over de inspectietaak, 1987-1988, 31
      - Systematische productiviteitsverbetering in taakuitvoering staf, 1987-1988, 70
      - Taakafbakening, inrichting en doel van de directies, 1981-1984, 148; 07.556
      - Uniformering besteksadministratie, 1983-1988, 135
    - Verbetering van de automatisering en het opstellen van beleidsnotities., 1981-1989; div. nrs
      - 1981-1984, 66
      - 1985, 67
      - 1986, 68
      - 1987-1989, 69
    - Planning gemandateerde werken., 1985-1988; div. nrs; 07.58
      - 1985, 346
      - 1986-1988, 347
    - Financieel beheer., 1985-1989; 64
    - Advisering aan de Directeur-Generaal van de Rijkswaterstaat inzake de uitbesteding van ingenieursdiensten., 1986-1988; 443; 07.8
    - Werkgroep Automatiseringsplan., 1987; 385; 07.58
- Waterstaat 1945-2001, 028
  - Het opstellen van nota's en meerjarenplannen met betrekking tot de verkeersveiligheid. 1965-, 31
    Product: Nota verkeersveiligheid 1967.
    Beleidsplan voor de verkeersveiligheid (Tweede Kamer 1975-1976, 13 704).
    Nationaal plan verkeersveiligheid (Tweede Kamer 1983-1984, 18 195).
    Nationaal plan verkeersveiligheid (Tweede Kamer 1985-1986, 18 195).
    Nationaal plan verkeersveiligheid (Tweede Kamer 1986-1987, 18 195).
    Nota rijsnelheden (Tweede Kamer 1987-1988, 20 366), op basis waarvan in 1988 het gedifferentieerde limietenstelsel op autosnelwegen is ingevoerd.
    Nota evaluatie rijsnelhedenbeleid 1993 (Tweede Kamer 1992-1993, 23 310).
    Meerjarenplan verkeersveiligheid 1989-1993 (Tweede Kamer 1988-1989, 21 043).
    Meerjarenplan verkeersveiligheid (Tweede Kamer 1990-1991, 22 100).
    Bijlagen bij de begroting Hoofdstuk XII.
    Strategienota voorlichtingsbeleid, in voorbereiding.
    Nota decentralisatie.
    Opm.: Deze handeling wordt sinds verricht door het Directoraat-Generaal Personenvervoer. In de beleidsvoorbereiding speelt de Adviesdienst Verkeer en Vervoer vanuit Rijkswaterstaat echter nog een rol.
    Datum: 05-03-1999
    - Samenwerking met de dienst Verkeerskunde., 1982-1989; div. nrs
      - Correspondentie., 34
      - Tekeningen 1., 35
      - Tekeningen 2., 36
  - Het opzetten, financieren, begeleiden en evalueren van proef- en demonstratieprojecten. 1945-, 77
    Product: Voorbeelden van projecten zijn:
    - Grootschalig fietsvoorzieningen die rond 1980 werden uitgevoerd, zoals fietsroutes in Den Haag, Tilburg en Delft en fietspaden langs de wegen Arnhem-Elst-Nijmegen en Venlo Maasbree-Midden-Peelweg.
    - Demonstratieprojecten Herinrichting Stedelijke Gebieden (in Rijswijk en Eindhoven).
    - Demonstratieprojecten gericht verkeerstoezicht.
    - Proefgebiedsgewijze aanpak, in het kader van de invoering van de - Handleiding Aanpak Gevaarlijke Situaties (HAGS).
    - Snelheidsbeïnvloedende elektronische systemen op de weg.
    - Projecten in samenwerking met gemeenten in het kader van 'autoarm stedelijk gebied'.
    - Projecten in het kader van 'de SVV-stad' met betrekking tot de herinrichting van stedelijk gebied.
    Opm.: De projecten worden doorgaans op initiatief van de rijksoverheid opgestart.
    Tot 1988 gebeurde dit veelal door de Directie Verkeerveiligheid en de Dienst Verkeerskunde.
    Sinds 1988 ligt het initiatief ook bij de regionale directies.
    De Adviesdienst Verkeer en Vervoer heeft over het algemeen een belangrijke inhoudelijke inbreng bij de uitvoering van de projecten.
    - Gemeente Rijswijk, demonstratieproject herindeling stedelijk gebied., 1981-1983; div. nrs; 07.58
      - Map 01., 366
      - Map 02., 367
      - Map 03., 368
      - Map 04., 369
      - Map 05., 370
      - Map 06., 371
      - Map 07., 372
      - Map 08., 373
      - Map 09., 374
      - Map 10., 375
      - Map 11, administratieve gegevens., 376
      - Map 12, diversen., 377
    - Fietsrouteplan van de gemeente Delft., 1981-1987; div. nrs
      - 1981-1982, 115
      - 1983, 116
      - 1984-1987, 117
    - Provinciale fietspaden., 1981-1988; div. nrs
      - 1981-1987, 119
      - 1988, 120
  - Het voorbereiden en vaststellen (eventueel samen met andere ministers) van de nota's waterhuishouding en van andere nota's die de beleidsvoornemens voor het kwalitatieve en kwantitatieve waterbeheer presenteren. 1968-, 81
    Grondslag: Wet op de waterhuishouding (Stb. 1989, 285), art. 3, lid 1.
    Product: De waterhuishouding van Nederland uit 1968.
    De Fosfatennota 1979.
    De waterhuishouding van Nederland 1984.
    De derde nota waterhuishouding.
    De vierde nota waterhuishouding.
    - Aanpassing van de nota "De waterhuishouding van Nederland"., 1981-1986; div. nrs
      - 1981, 72
      - 1981-1986, 73
    - Waterhuishouding algemeen., 1985-1989; div. nrs
      - jan. 1985 - aug. 1987 1985-1987, 93
      - sep. - dec. 1987 1987, 94
      - jan. - mrt. 1988 1988, 95
      - apr. 1988 1988, 96
      - mei 1988 1988, 97
      - mei 1988 1988, 98
      - juni 1988 1988, 99
      - juli 1988 1988, 100
      - aug. - dec. 1988 1988, 101
      - 1989, 102
  - Het opstellen en vaststellen van indicatieve meerjarenprogramma's (IMP's) met betrekking tot de kwaliteit van het oppervlaktewater. 1975-1989, 84
    Grondslag: Wet verontreiniging oppervlaktewater (Stb. 1969, 536), art. 10 (vanaf 1981).
    Opm.: Het eerste IMP-water uit 1975 had geen wettelijke basis, deze werd pas ingevoerd met de wetswijziging van 1981.
    - Regionale werkgroep Indicatief Meerjarenplan., 1981-1989; div. nrs; 07.58
      - 1981-1983, 323
      - 1984, 324
      - 1985-1986, 326
      - Bijlagen, 1985-1989, 328
  - Het geven van aanwijzingen aan Provinciale Staten omtrent provinciale plannen voor de waterhuishouding. 1980-, 88
    Grondslag: Wet op de waterhuishouding (Stb. 1989, 285), art. 7, lid 6 en art. 10, lid 1,
    Product: Aanwijzing (beschikking).
    Opm.: Deze bevoegdheid wordt gebruikt wanneer provinciale plannen niet stroken met de nationale regelgeving of het nationale beleid. In de praktijk komt het weinig voor dat de minister een aanwijzing geeft.
    - Commentaar op het Provinciaal Waterkwaliteitsplan Zuid-Holland., 1984-1987; 488; 1.790.3
    - Adviezen aan de hoofddirectie over wijzigingen van provinciale verordeningen inzake het waterbeheer., 1984-1989; 429; 07.76
  - Het geven van aanwijzingen aan Provinciale Staten omtrent de inhoud van provinciale plannen voor het grondwaterbeheer ex art. 8 Grondwaterwet. 1981-, 89
    Grondslag: Grondwaterwet, art. 10, lid 1.
    Opm.: Deze handeling is vervallen. Zie handeling 118.
    - Adviezen aan de hoofddirectie over wijzigingen van provinciale verordeningen inzake het waterbeheer., 1984-1989; 429; 07.76
  - Het doen van beleidsvoorbereidend onderzoek naar de toestand, de verbetering en de verontreinigingsbronnen van de waterkwaliteit van het Nederlandse oppervlakte- en grondwater. 1945-, 91
    Bron: Nota's waterhuishouding en indicatieve meerjarenprogramma's water.
    Product: Onderzoek (rapporten en dergelijke).
    Opm.: Onderscheid wordt gemaakt in onderzoek naar:
    - Systeemanalyse waterbeheer zoals het Management analyses of the North Sea (MANS) en de TOW systeemanalyse die in het begin van de zeventiger jaren is uitgevoerd.
    - Aquatische ecosystemen zoals de onderzoeken in het kader van het beleidsgericht ecologisch onderzoek Noordzee (BEON).
    - Bestrijding van eutrofiëringsproblemen (vermesting).
    - Microverontreiniging (bijvoorbeeld door zware metalen).
    - Bronnen van verontreiniging.
    - Stroming en transportverschijnselen.
    - Sedimentenbewegingen.
    - Afvalwaterzuivering en de toepassing van schonere technologieën.
    - Methoden en technieken.
    - De koelwaterproblematiek.
    - Het bestuurlijke en juridische kader.
    - Kwaliteitsonderzoek Scheveningse havens., 1981-1988; 489; 1.790.3
  - Het voorbereiden van (wijzigingen op) de Wet verontreiniging oppervlaktewateren. 1970-, 105
    Product: Wet (Wet verontreiniging oppervlaktewateren).
    Algemene maatregelen van bestuur.
    Koninklijke Besluiten.
    - Commentaar op de concept-nota gedoogbeleid Rijkswaterstaat inzake de Wet Verontreiniging Oppervlaktewateren., 1981-1989; div. nrs; 07.76
      - 1981-1983, 455
      - 1984-1986, 456
      - 1987-1989, 457
  - Het, in overeenstemming met de minister waaronder milieubeheer ressorteert, goedkeuren van provinciale verordeningen met betrekking tot onderwerpen uit de Wet verontreiniging oppervlaktewateren. 1981-, 109
    Grondslag: Wet verontreiniging oppervlaktewateren (Stb. 1969, 536), art. 5, lid 3.
    Product: Beschikking.
    - Verordeningen Waterkwaliteitsbeheer van de provincie Zuid-Holland., 1981-1989; div. nrs; 07.76
      - 1981-1986, 436
      - 1987-1989, 437
    - Verordeningen Waterkwaliteit Rivierengebied., 1982-1986; 449; 07.76
    - Waterkwaliteitsbeheer Woerden., 1985-1986; 157; -1.790.3
  - Het geven van aanwijzingen aan Provinciale Staten met betrekking tot de inhoud van de provinciale grondwaterplannen ex. art. 8 van de Grondwaterwet. 1981-1990, 118
    Grondslag: Grondwaterwet (Stb. 1981, 392), art. 10, lid 1.
    Opm.: De artikelen 8-10 zijn in 1990 vervallen door de inwerkingtreding van de Wet op de waterhuishouding (Stb. 1989, 285).
    - Verordeningen grondwaterbeheer van de provincie Zuid-Holland., 1983-1988; 426; 07.76
    - Grondwaterplan provincie Zuid-Holland., 1984-1988; 107
  - Het voorbereiden van (wijzigingen op) de Wet op de waterhuishouding. 1979-, 119
    Product: Wet (Wet op de waterhuishouding).
    - Wet op de Waterhuishouding., 1981-1988; 445; 07.76
  - Het goedkeuren van besluiten van Gedeputeerde Staten tot het opheffen of instellen van waterschappen en tot vaststelling en wijziging van reglementen van waterschappen. 1991-, 127
    Grondslag: Waterstaatswet 1900 (Stb. 1900, 176).
    Keurenwet (Stb. 1895, 139).
    Bevoegdhedenwet (Stb. 1978, 285).
    Waterschapswet (Stb. 1991, 379).
    Opm.: De goedkeuring van de vaststelling en wijziging van reglementen betreft alleen de gevallen waarin:
    - De taak.
    - De samenstelling van het bestuur.
    - Het gebied van het waterschap.
    - De categorieën van omslagplichtigen.
    - De uitgangspunten van de kostentoedeling aan omslagplichtigen wordt geregeld.
    De Keurenwet is ingetrokken (Stb. 1991, 444).
    - Reorganisatie waterschapsbestel Zuid-Holland Zuid., 1981-1983; 206; 07.556
    - Overleg met de dijkgraaf van Delfland inzake reorganisatie waterschapsbestel, Deltawerken aan de zeewering en de rivierwaterkering., 1982; 340; 07.58
  - Het aanleggen en verbeteren van bergingslocaties voor baggerspecie. 1983-, 170
    Bron: Tweede Kamer 1988-1989, 21 250, nr. 1, pg. 189.
    Opm.: De werkzaamheden houden in:
    - Selectie van mogelijke locaties.
    - Keuze voor een of meerdere locaties en verwerking in streekplannen.
    - Opstellen MER (indien de capaciteit meer dan 500 000 m3 betreft).
    - Aanvragen van vergunningen en doorlopen planologische procedures.
    De bergingslocaties worden ingericht in het Ketelmeer (IJsseloog) en het Hollands Diep.
    De ontwerp-criteria komen binnen de Rijkswaterstaat tot stand in de Projectgroep Specie Depots.
    Voor een fasering van de handeling zie activiteitenlijst.
    - Overleggroep Slufterplan., 1981-1982; 361; 07.58
    - Voorbereidingsgroep Slufterdam project., 1981-1982; div. nrs; 07.58
      - 1981, 398
      - 1982, 399
  - Het ontwikkelen van een beheersvorm voor baggerspeciedepots. 1992-, 171
    Bron: Tweede Kamer 1992-1993, 21 250, nr. 25, bijlage 1, pg. 16.
    Opm.: Een belangrijk aspect van het beheer is de financiering van de bergingen. Gedacht wordt aan private financiering.
    Deze handeling is vervallen. Zie handeling 821.
    - Rijkswaterstaat overleg berging baggerspecie., 1980-1981; div. nrs
      - Map 1., 363
      - Map 2., 364
  - Het afsluiten en wijzigen van waterakkoorden met andere waterbeheerders. 1989-, 182
    Grondslag: Wet op de waterhuishouding (Stb. 1989, 285), art. 17, lid 1 en 21, lid 1.
    - Overeenkomst met het waterschap "De Ommedijck" tot het aanbrengen van wijzigingen in de waterhuishouding in de gemeenten Leiden en Zoeterwoude in verband met de aanleg van Rijksweg 11-oost., 1981-1982; 650
  - Het voorbereiden en afgeven van aanwijzingen aan waterbeheerders omtrent de vaststelling of wijziging van een waterakkoord. 1989-, 183
    Grondslag: Wet op de waterhuishouding (Stb. 1989, 285), art. 23.
    Opm.: Een aanwijzing wordt niet gegeven zonder voorgaand overleg met de betrokken waterbeheerders.
    - Waterhuishoudkundig en scheepvaartkundig onderzoek Gorinchemse kanaalsluis, meting afvoerkarakteristiek lozingswerk Hardinxveld-Giessendam., 1984-1986; 334; 07.58
  - Het opstellen van lozings- en stuwprogramma's ten behoeve van de af- en doorvoer van water via sluizen, gekanaliseerde rivieren en kanalen. 1945-, 188
    Bron: Rijkswaterstaat, De Waterhuishouding van Nederland, Nota samengesteld door de Rijkswaterstaat, Den Haag 1968, pg. 57.
    Rijkswaterstaat, Beheersplan voor de rijkswateren 1992-1996, Den Haag 1993, pg. 143 en 149.
    Opm.: De programma"s worden tegenwoordig bepaald met behulp van operationele computerprogramma's.
    - Technische werkgroep lozingswerk Vianen., 1986-1987; 381; 07.58
  - Het doen van onderzoek naar de verzilting van de Nederlandse binnenwateren. 1945-, 199
    Bron: Rijkswaterstaat, De Waterhuishouding van Nederland, Nota samengesteld door de Rijkswaterstaat, Den Haag 1968, pg. 118-119.
    Product: Voorbeelden zijn:
    - Onderzoek naar anaërobie in het Brielsemeer eind vijftiger jaren.
    - Onderzoek naar de mogelijkheden voor een kunstmatige bevordering van de ontzilting van diepe putten (1957-).
    - Werkgroep buisleiding Biesbosch-Delfland., 1981; 403; 07.58
    - Stabiliteit zoetwaterbel op de Hollandse IJssel nabij Gouda., 1981-1988; 158; -1.790.4
  - Het vaststellen van beleidsnota's met betrekking tot het landelijke ontgrondingenbeleid. 1945-, 292
    Grondslag: Ontgrondingenwet (Stb. 1965, 509), art. 7a, gewijzigd (Stb. 1996, 411).
    Opm.: Enige voorbeelden zijn:
    - Nota uitgangspunten, probleemstelling en doelstellingen over de oppervlaktedelfstoffenvoorziening op lange termijn (UPD-nota).
    - Nota ophoogzand.
    - Nota gegrond ontgronden.
    - Structuurschema oppervlaktedelfstoffen 1993.
    - Advisering inzake het beleid op het gebied van ontgrondingen., 1981-1988; div. nrs; -1.823.336
      - 1981-1985, 143
      - 1986-1987, 144
      - 1988, 145
  - Het sluiten van (privaatrechtelijke) overeenkomsten met producenten van oppervlaktedelfstoffen met betrekking tot de winning van oppervlaktedelfstoffen in rijkswateren. 1980-, 318
    Bron: Tweede Kamer 1988-1989, 21 100, nr. 2, pg. 31 en 35.
    Product: Overeenkomst.
    Opm.: - Met deze overeenkomsten worden doeleinden beoogd die niet of in onvoldoende mate via vergunningsvoorschriften kunnen worden gerealiseerd. Het gaat hier met name om:
    - Het mede zorgdragen voor een aanpassingsinrichting van de omgeving van het residu.
    - Het ten laste van de vergunninghouder brengen van een deel van de gekapitaliseerde beheerskosten van het residu na ontgronding.
    - Overeenkomst inzake de overdracht van het winrecht van zand in de polder Broekvelden en Vettenbroek te Reeuwijk., 1981-1984; 651
  - Het doen van onderzoek naar de bevordering van een maatschappelijk zo verantwoord mogelijke winning van oppervlaktedelfstoffen. 1945-, 330
    Bron: Tweede Kamer 1988-1989, 21 100, nr. 2, pg. 89.
    Product: Studierapport "Zandwinplaatsen ten behoeve van (periodieke) zandsuppletie op de Kop van Goeree" van de Directie Waterbeweging en Waterhuishouding van de Rijkswaterstaat (de voorganger van de Dienst Getijdewateren).
    Diepe putten onderzoek, gericht op het nagaan van de invloed van diepe zandwinning op de waterkwaliteit.
    Onderzoek naar de gevolgen van zandwinning nabij de kust op het kustevenwicht.
    Onderzoek naar de gevolgen van zandwinning in de Waddenzee voor de kustbescherming in het noorden van Noord-Holland en de Waddeneilanden.
    Onderzoek door het RIZA ten behoeve van de natuurontwikkeling ("grindrivier") langs de grensmaas.
    - Zandwinning Goeree., 1984-1987; 174; -1.823.336.23
  - Het voorbereiden van (wijzigingen op) de wetgeving op het gebied van de waterkeringen. 1953-, 338
    Product: Deltawet (Stb. 1958, 246).
    Wet op de waterkering (Stb. 1996, 8).
    Deltawet grote rivieren (Stb. 1995, 210).
    - Overleg met de dijkgraaf van Delfland inzake reorganisatie waterschapsbestel, Deltawerken aan de zeewering en de rivierwaterkering., 1982; 340; 07.58